臺灣高等法院刑事附帶民事訴訟判決　　　　　　　　九十一年度附民字第三三號
　　訴訟代理人　乙○○
　　被　　　告　甲○○
　　　　　　　　丙○○
右列被告因傷害案件，經原告提起刑事附帶民事訴訟，請求損害賠償，本院判決如左
：
    主      文
被告應連帶給付原告新台幣肆拾萬肆仟壹佰伍拾元及自民國九十一年十一月十二日
起至清償日止，按年息百分之五計算之利息。
原告其餘之訴駁回。
原告假執行之聲請駁回。
    事      實
一、原告聲明求為判決：(一)被告應連帶給付原告新台幣（下同）三百三十三萬四千一
    百五十元及自民國九十一年十一月十二日起至清償日止按年息百分之五計算之利
    息。(二)原告願提供現金或同面額之銀行可轉讓定期存單為擔保，請准宣告假執行
    。其陳述略稱：(一)被告等於民國九十年六月十九日凌晨時分，在桃園縣八德市○
    ○路二一五三號「統泰土雞城」，以球棒毆打原告，致原告受傷乙案，刻由鈞院
    刑事庭審理中。(二)由於被告等之犯罪行為，已造成原告重大損害，茲請求被告賠
    償：(1)醫療費用一千六百五十元(2)五個月之工作損失三十三萬二千五百元(66500
    元×5=332500元）(3)精神上之損害三百萬元，以上合計為三百三十三萬四千一百
    五十元。(三)按因故意或過失不法侵害他人之權利者，負損害賠償責任，故意以背
    於善良風俗之方法加損害於人者亦同；數人共同不法侵害他人之權利者，連帶負
    損害賠償責任；又不法侵害他人之身體、健康者，被害人雖非財產上之損害，亦
    得請求賠償相當之金額，民法第一百八十四條第一項、第一百八十五條第一項及
    第一百九十五條第一項分別定有明文，原告因被告等之侵權行為而受有損害，爰
    依刑事訴訟法第四百八十七條第一項規定，提起本件附帶民事訴訟，請判決如聲
    明。提出醫療費用收據影本四張、統泰雞場員工證明影本一件，並引用刑事訴訟
    中之證據。
二、被告等均聲明求為判決駁回原告之訴及假執行之聲請，其陳述略稱：被告雖承認
    有毆打原告，但是「阿宏」找的，原告應找「阿宏」賠償等語。
    理      由
一、按就刑事訴訟所調查之證據，視為就附帶民事訴訟亦經調查；附帶民事訴訟之判
    決，應以刑事訴訟判決所認定之事實為據，刑事訴訟法第四百九十九條第一項及
    第五百條第一項前段分別定有明文，本件被告甲○○、丙○○二人因受姓名年籍
    不詳之綽號「阿宏」之成年男子告知只要願意前去毆打原告丁○○（原名曾鳴崑
    ），伊即願付予金錢，被告等乃與「阿宏」及其他二名不詳姓名之成年男子，共
    同基於傷害之犯意聯絡，於民國九十年六月十八日晚間，由「阿宏」交付一千元
    予被告等持向龐德洛菲租賃公司租得Ｘ五－九九九七號汽車一輛後，即與「阿宏
    」及其他二名不詳姓名成年男子共同攜帶其等所有之球棒四支，於同年六月十九
    日凌晨一時五分許，駕車前往原告位於桃園縣八德市○○路二一五三號「統泰土
    雞城」之工作地點，下車分持球棒毆打原告，致原告受有頭部外傷（後枕有血腫
    、昏迷指數十四）、右肩及胸壁挫傷（胸部Ｘ光，未有骨折現象）、右上肢擦傷
    （未縫合處理），及左眉弓裂傷一公分（有縫合處理）等傷害，業據被告等於刑
    事訴訟中坦承不諱，核與告訴人（即原告）指訴情節相符，並經證人戊○○及何
    龍慶於刑事訴訟中到庭證稱屬實，復有龐德公司車輛出租約定承諾切結書，被告
    租車時所附駕照影本以及原告被毆受傷之財團法人天主教聖保祿修女會醫院出具
    之診斷書，該醫院復函等附於刑事案卷可稽，上開證據並經本院於刑事訴訟中調
    查明確，而被告等上開傷害原告之事實，亦經本院九十一年度上易子第二七五三
    號刑事判決認定在案，則原告主張其於前述時地遭被告等共同持球棒毆傷之事實
    ，自堪認為真實。
二、查因故意或過失不法侵害他人之權利者，負損害賠償責任，故意以背於善良風俗
    之方法加損害於人者亦同；數人共同不法侵害他人之權利者，連帶負損害賠償責
    任；又不法侵害他人之身體、健康者，被害人雖非財產上之損害，亦得請求賠償
    相當之金額，分別為民法第一百八十四條第一項、第一百八十五條第一項及第一
    百九十五條第一項所明定，本件被告等共同持棒毆傷原告，自屬故意不法侵害原
    告之權利，對於原告因此所受之損害，自應連帶負損害賠償責任，被告抗辯稱原
    告應找「阿宏」賠償云云，殊無可採。原告依侵權行為法則，請求被告應連帶賠
    償損害，應屬於法有據。茲就原告請求被告賠償之金額是否有理由，分述如下：
  (一)醫療費用：原告主張其因被毆受傷，支出醫療費用一千六百五十元，業據其提出
    財團法人天主教聖保祿修女會醫院出具之醫療費用收據影本四張為證，被告對該
    等收據之真正，亦無爭執，自堪認為真正，則原告此部分之請求，應為有理由。
  (二)工作損失：原告主張其原在統泰雞場任職，每月薪資六萬六千五百元，於九十年
    六月十九日被毆受傷送醫導致無法工作，在家休養五個多月，期間並留職停薪，
    至九十年十二月一日始復職等情，有其提出之統泰雞場負責人戊○○出具之員工
    證明書影本一件為證，被告對該證據均表示無意見，承認其真正，則原告此部分
    之主張，亦堪認為真實，其請求被告賠償五個月之工資損害共三十三萬二千五百
    元（66500元×5=332500元)，亦為有理由。
  (三)非財產上之損害：原告遭被告等持球棒毆打，致受有頭部外傷（後枕有血腫、昏
    迷指數十四）、右肩及胸壁挫傷（胸部Ｘ光，未有骨折現象）、右上肢擦傷（未
    縫合處理），及左眉弓裂傷一公分（有縫合處理）等傷害，其傷勢不輕，並因而
    導致必須在家靜養，原任之工作亦須留職停薪，其精神受有痛苦，不言可喻，自
    應予慰藉，惟其請求賠償三百萬元，尚屬過高，本院審酌兩造之身分地位，智識
    程度、經濟狀況（原告為高中畢業，現無工作，無資產，被告二人均為國中畢業
    ，無工作，均無資產）以及原告精神所受痛苦之情形，認以賠償十萬元為適當，
    原告在此金額範圍內之請求為有理由，逾此部分之請求則為無理由。
三、綜上所述，本件原告得請求被告賠償之醫療費用、工作損失及非財產上損害共為
    四十三萬四千一百五十元，原告請求被告等連帶給付四十三萬四千一百五十元及
    自起訴狀繕本送達翌日即九十一年十一月十二日起，至清償日止，按年息百分之
    五計算之利息為正當，應予准許，逾此部分金額及利息之請求，則非正當，應予
    駁回。
四、本判決所命被告之給付，未逾新台幣一百五十萬元，依法不得上訴於最高法院，
    已無宣告假執行之必要，至原告敗訴部分假執行之聲請，已失所附麗，均應予駁
    回。
據上論斷，本件原告之訴為一部有理由，一部無理由，依刑事訴訟法第五百零二條第
一項、第二項，判決如主文。
中      華      民      國    九十一    年    十一月    二十九    日
                              臺灣高等法院刑事第二庭
                                  審判長法  官  蔡  長  溪
                                        法  官  楊  貴  志
                                        法  官  林  俊  益
右正本證明與原本無異。
被告不得上訴。
原告就敗訴部分如不服本判決應於收受送達後十日內向本院提出上訴書狀，其未敘述
上訴之理由者並得於提起上訴後十日內向本院補提理由書（均須按他造當事人之人數
附繕本）。
                                        書記官  李  明  昇
中      華      民      國    九十一    年    十二      月      二      日
